---
title: 'Análisis del impacto en Twitter: PP y PSOE'
output: html_document
---


```{r Setup, cache=TRUE, include=FALSE}
knitr::opts_chunk$set(echo = TRUE)

# Install/Execute needed libraries
loadLibraries()

# Authenticates user on Tweeter API
tweeterAuthentication() 
```

## Objetivo
La intensa actividad en las redes sociales las ha convertido en fuentes de grandes volúmenes de información. En caso de Twitter, la extracción y el análisis de los datos propios de usuarios y mensajes, permitirá obtener múltiples resultados estadísticos.
En este sentido y el marco de unas cercanas elecciones epañolas, se pretende realizar un análisis de los datos que se pueden obtener a partir de la cuenta de twitter oficial de los partidos políticos.


## Los contactos
Se inicia el estudio ralizando una monitorización de los usuarios que siguen (los *Followers*) a un partido político, sea en este caso el **PP** (<https://twitter.com/PPopular>).
El análisis se realiza sobre una muestra de 10 usuarios, a pesar de que la realidad es mucho mayor. El motivo es la restricción que impone Tweeter para las consultas realizadas a través de API, limitadas a un máximo de 180 cada 15 minutos.

### Extracción de información
Primeramente se obtiene un conjunto *data frame* con los datos de 10 *Followers* del PP:
```{r Extraction, eval=FALSE, cache=TRUE, include=FALSE}
# Data frames with PP profile information
tuserPp <- twitteR::getUser("PPopular")

# PP data frames with information of 10 friends
followersDataFramePp <- getFollowersDataFrame(tuserPp)
```

### Ránking de principales usuarios
Inicialmente, tratamos de identificar los más significativos *Followers* del partido.
```{r Ranking, echo=TRUE}

# PP friends analysis
friendsTopFollowersOfFriendsPp <- getTopFollowers(followersDataFramePp)
friendsTopFriendsOfFriendsPp <- getTopFriends(followersDataFramePp)
friendsTopTweetsOfFriendsPp <- getTopTweets(followersDataFramePp)
```

De este modo, en la siguiente tabla se visualizan: los usuarios que siguen a un mayor número de *Friends*, los más seguidos por *Followers* y los más activos en el envío de mensajes (*Tweets*).
```{r Table, echo=FALSE}
# Table print

```

### Análisis de actividad en la red
Adicionalmente, podemos calcular la distribución de los usuarios en función de su nivel de actividad en la red.
```{r GraphDistribution, echo=FALSE}
# Graph distribution of "Num of Users"" vs "Num of Tweets""

```

### Geolocalización
Finalmente, mediante de la ubicación de los usuarios, podemos observar su distribución geográfica sobre el territorio.
```{r GraphGeo, echo=FALSE}
# Map with PP Followers
mapLocations(friendsDataFramePp)

```

De un modo análogo, se obtienen los datos de del **PSOE** y se realiza la comparativa de la distribución geográfica entre los *Followers* de **PP** y **PSOE**.
```{r GraphGeo2, echo=FALSE}
# Map with PP Followers
mapLocations(friendsDataFramePsoe)

```


## Los Tweets
Es posible extender el análisis a los *Tweets* enviados por los perfiles de usuario de los partidos políticos. En el estudio efectuado, se han tomado los últimos 100 *Tweets* escritos por **PP** y **PSOE**.
```{r Tweets}
tweetsOfUserDataFramePsoe <- getUserTweetsDataFrame(tuserPsoe, 100)
tweetsOfUserDataFramePp <- getUserTweetsDataFrame(tuserPp, 100)

```

De este modo, es posible obtener el historial temporal con la actividad en la red y comparar la cantidad de mensajes enviados entre partidos.
```{r, echo=FALSE}
# Graphs of activity

```


A nivel de la actividad global en red, se analizan los últimos 100 *Tweets* que tratan sobre el **PP** o el **PSOE** enviados dentro del territorio español.
```{r}
tweetsDataFramePsoe <- getTweetsDataFrame("PSOE", "40.418,-3.706,700km", 
                                      number=100, retryOnRateLimit=1)
tweetsDataFramePp <- getTweetsDataFrame("PP", "40.418,-3.706,700km", 
                                      number=100, retryOnRateLimit=1)
```

A partir de los *Tweets* obtenidos sobre los diferentes partidos políticos, es posible analizar su contenido. De este modo, se estudia cuál de los hilos temáticos correspondientes usa un peor tono e incluye un mayor número de palabrotas.  
```{r}

```



