---
title: 'Análisis del impacto en Twitter: PP y PSOE'
output: html_document
---

```{r Setup, cache=TRUE, include=FALSE}
knitr::opts_chunk$set(echo = TRUE)

library(PracticaTwitter)

# Authenticates user on Twitter API
twitterAuthentication() 
```

## Objetivo
La intensa actividad en las redes sociales las ha convertido en fuentes de grandes volúmenes de información. En caso de Twitter, la extracción y el análisis de los datos propios de usuarios y mensajes, permitirá obtener múltiples resultados estadísticos.
En este sentido y el marco de unas cercanas elecciones epañolas, se pretende realizar un análisis de los datos que se pueden obtener a partir de la cuenta de twitter oficial de los partidos políticos.


## Los contactos
Se inicia el estudio ralizando una monitorización de los usuarios que siguen (los *Followers*) a un partido político, sea en este caso el **PP** (<https://twitter.com/PPopular>).
El análisis se realiza sobre una muestra de 10 usuarios, a pesar de que la realidad es mucho mayor. El motivo es la restricción que impone Twitter para las consultas realizadas a través de API, limitadas a un máximo de 180 cada 15 minutos.

### Extracción de información
Primeramente se obtiene un conjunto *data frame* con los datos de 10 *Followers* del PP:
```{r Extraction, cache=TRUE,  echo=TRUE}

# Data frames with PP profile information
tuserPp <- getUser("PPopular")

# PP data frames with information of 10 friends
followersDataFramePp <<- getFollowersDataFrame(tuserPp)
```

### Ránking de principales usuarios
Inicialmente, tratamos de identificar los más significativos *Followers* del partido.
```{r Ranking,  cache=TRUE, echo=TRUE}

# PP friends analysis
topFollowersPp <<- getTopFollowers(followersDataFramePp)
topFriendsPp <<- getTopFriends(followersDataFramePp)
TopTweetsPp <<- getTopTweets(followersDataFramePp)
```

De este modo, en la siguiente tabla se visualizan: los usuarios que siguen a un mayor número de *Friends*, los más seguidos por *Followers* y los más activos en el envío de mensajes (*Tweets*).
```{r Table, eval=FALSE,  cache=TRUE, include=FALSE}
# Table print

table <- cbind(head(topFollowersPp, n=3),
               head(topFriendsPp, n=3),
               head(topTweetsPp, n=3))
names(table) <- c("Usuario", "Num Followers", "Usuario", 
                    "Num Friends", "Usuario", "Num Twits")
xt <- xtable(table)
print(xt, type = "html")
  
```

### Análisis de actividad en la red
Adicionalmente, podemos calcular la distribución de los usuarios en función de su nivel de actividad en la red.
```{r GraphDistribution,  cache=TRUE, echo=FALSE}
# Graph distribution of "Num of Users"" vs "Num of Tweets""
par(mar = rep(2,4))
hist(followersDataFramePp$statusesCount, col = "blue", breaks = 10)

```

### Geolocalización
Finalmente, mediante la ubicación de los usuarios, podemos observar su distribución geográfica sobre el territorio.

De un modo análogo, se obtienen los datos de del **PSOE** y se realiza la comparativa de la distribución geográfica entre los *Followers* de **PP** y **PSOE**.
```{r GraphGeo2,  cache=TRUE, echo=TRUE}

# Data frames with PSOE profile information
tuserPsoe <- getUser("PSOE")

# PP data frames with information of 10 friends
followersDataFramePsoe <<- getFollowersDataFrame(tuserPsoe)

# Map with PP and PSOE Followers
mapLocations(followersDataFramePp, followersDataFramePsoe, colours = c("blue","red") )

```


## Los Tweets
Es posible extender el análisis a los *Tweets* enviados por los perfiles de usuario de los partidos políticos. En el estudio efectuado, se han tomado los últimos 100 *Tweets* escritos por **PP** y **PSOE**.
```{r Tweets, cache=TRUE}

tweetsOfUserDataFramePsoe <<- getUserTweetsDataFrame(tuserPsoe, 10)
tweetsOfUserDataFramePp <<- getUserTweetsDataFrame(tuserPp, 10)

```

De este modo, es posible obtener el historial temporal con la actividad en la red y comparar la cantidad de mensajes enviados entre partidos.
```{r,  cache=TRUE, echo=FALSE}
# Graphs of activity
qplot(x = created, data = tweetsOfUserDataFramePp, geom = "auto", 
      colour = I("blue"))
qplot(x = created, data = tweetsOfUserDataFramePsoe, geom = "auto", 
      colour = I("red"))

```


A nivel de la actividad global en red, se analizan los últimos 100 *Tweets* que tratan sobre el **PP** o el **PSOE** enviados dentro del territorio español.
```{r, cache=TRUE}
tweetsDataFramePp <<- getTweetsDataFrame("PP", "40.418,-3.706,700km", number=100)

tweetsDataFramePsoe <<- getTweetsDataFrame("PSOE", "40.418,-3.706,700km", number=100)

```

A partir de los *Tweets* obtenidos sobre los diferentes partidos políticos, es posible analizar su contenido. De este modo, se estudia cuál de los hilos temáticos correspondientes usa un peor tono e incluye un mayor número de palabrotas.  
```{r}
keyWordsList <- readLines("data/insultos.txt")

keyWordsDataFramePp <- getTweetsWithKeyword(tweetsDataFramePp, keyWordsList)
keyWordsDataFramePsoe <- getTweetsWithKeyword(tweetsDataFramePsoe, keyWordsList)

```




