---
title: 'Análisis del impacto en Twitter: PP y PSOE'
output: html_document
---
***

```{r setup, include=FALSE, cache = TRUE}

knitr::opts_chunk$set(echo = TRUE)

twitterAuthentication <- function(){
  auth = yaml :: yaml.load_file("data/auth.yml") # Load authentication config file
  
  consumer_key <- auth$twitter_auth$consumer_key
  consumer_secret <- auth$twitter_auth$consumer_secret
  access_token <- auth$twitter_auth$access_token
  access_token_secret <- auth$twitter_auth$access_token_secret
  
  options(httr_oauth_cache=T) # Enables cache OAuth access credentials between R sessions
  setup_twitter_oauth(consumer_key,
                      consumer_secret,
                      access_token,
                      access_token_secret)
}

getFollowersDataFrame <- function(tuser){
  usersData <- list()
  CONST_FNUM <- 50
  followers <- tuser$getFollowers(n = CONST_FNUM)
  for(i in 1: length(followers)){
    usersData[[i]] <- data.frame(getUser(followers[[i]])$toDataFrame())
    if(i%%10 == 0) {
      Sys.sleep(16*60)
    }
  }
  usersFrame <- ldply(usersData, rbind)
  return(cbind(usersFrame, friendships(usersFrame$screenName)[4:5]))
}

getFriendsDataFrame <- function(tuser){
  usersData <- list()
  CONST_FRNUM <- 6
  friends <- tuser$getFriends(CONST_FRNUM)
  for(i in 1:length(friends)){
    usersData[[i]] <- data.frame(getUser(friends[[i]])$toDataFrame())
  }
  usersFrame <- ldply(usersData, rbind)
  return(cbind(usersFrame, friendships(usersFrame$screenName)[4:5]))
}

getTopFollowers <- function(usersFrame){
  ordredFrame <- usersFrame[with(usersFrame, order(-followersCount)),]
  return(data.frame(user = ordredFrame$screenName, followers = ordredFrame$followersCount))
}

getTopFriends <- function(usersFrame){
  ordredFrame <- usersFrame[with(usersFrame, order(-friendsCount)),]
  return(data.frame(user = ordredFrame$screenName, friends = ordredFrame$friendsCount))
}

getTopTweets <- function(usersFrame){
  ordredFrame <- usersFrame[with(usersFrame, order(-statusesCount)),]
  return(data.frame(user = ordredFrame$screenName, statuses = ordredFrame$statusesCount))
}

fillMatrixOfTweets  <- function(usersFrame, tweetsNumber) {
  mat <- matrix(nrow = dim(usersFrame)[1], ncol=tweetsNumber)
  for (i in 1:dim(usersFrame)[1]){  # for 'i' friends
    if(!usersFrame$protected[[i]]){
      ttweets <- userTimeline(usersFrame$screenName[[i]], n=tweetsNumber, includeRts = TRUE)  # load 20 tweets from friend 'i'
      if(length(ttweets) > 0){
        for (j in 1:length(ttweets))  {
          mat[i,j] <- ttweets[[j]]$getText()
        }
      }
      # if(i%%10==0){
      #    Sys.sleep(15*60)
      #  }
    }
  }
  return(mat)
}

getUserTweetsDataFrame <- function(user, number)  {
  tweets<-userTimeline(user, n=number, includeRts = TRUE)
  tweetsData <- list()
  for(i in 1:length(tweets)){
    tweetsData[[i]] <- data.frame(tweets[[i]]$toDataFrame())
    if(i%%100 == 0) {
        Sys.sleep(16*60)
    }
  }
  return(ldply(tweetsData, rbind))
}

getTweetsDataFrame <- function(textToSearch, geocode, number){
  tweets<-searchTwitter(textToSearch, geocode = geocode, n=number, retryOnRateLimit=1) #links search on Tweeter
  tweetsData <- list()
  for(i in 1:length(tweets)){
    tweetsData[[i]] <- data.frame(tweets[[i]]$toDataFrame())
    if(i%%100 == 0){
      Sys.sleep(16*60)
    }
  }
  return(ldply(tweetsData, rbind))
}

getTweetsWithKeyword <- function(tweetsDataFrame, keyWordsList){
  resTweets <- data.frame()
  for(tweet in tweetsDataFrame$text){
    wordsFound <- list()
    for(keyWord in keyWordsList){
      regExp <- paste("*",keyWord,"*")
      res <- grep(pattern = regExp, tweet, ignore.case = TRUE)
      if(length(res)>0){
        #print(paste("Match with ", keyWord, " ", tweet, sep = ""))
        wordsFound <- c(wordsFound, keyWord)
      }
    }
    if(length(wordsFound)>0){
      resTweets <- rbind(resTweets, data.frame(tweet = tweet, number = length(wordsFound)))
    }
    else  {
      resTweets <- rbind(resTweets, data.frame(tweet = 0, number = 0))
    }
  }
  return(resTweets)
}

plotReciprocalFollowsGraph <- function(me, userDataFrame){
  v1 <- vector()
  v2 <- vector()
  for (i in 1:dim(userDataFrame)[1]) {
    row <- userDataFrame[i,]
    if(row$following == TRUE && row$followed_by == TRUE){
      v1 <- c(me$name, row$screenName, v1)
      v2 <- c(row$screenName, me$name, v2)
    }
  }
  if(length(v1) > 0 && length(v2) > 0){
    reciprocalGraph <- graph.data.frame(data.frame(v1 = v1, v2 = v2))
    plot(reciprocalGraph)
  }
  else return("NA")
}

mapLocations <- function(..., colours)  {
  dataFrames <- list(...)
  map <- get_map(location = 'Spain', zoom = 6)
  map <- ggmap(map)
  for(i in 1:length(dataFrames)){
    coordinates <- geocode(dataFrames[[i]]$location)
    geom <- geom_point(data=coordinates, aes(x=lon, y=lat), colour=colours[i], size=3)
    map <- map + geom
  }
  map
}

```


## Objetivo
La intensa actividad en las redes sociales las ha convertido en fuentes de grandes volúmenes de información. En caso de Twitter, la extracción y el análisis de los datos propios de usuarios y mensajes, permitirá obtener múltiples resultados estadísticos.
En este sentido y el marco de unas cercanas elecciones epañolas, se pretende realizar un análisis de los datos que se pueden obtener a partir de la cuenta de twitter oficial de los partidos políticos.  


## Los contactos
Se inicia el estudio ralizando una monitorización de los usuarios que siguen (los *Followers*) a un partido político, sea en este caso el **PP** (<https://twitter.com/PPopular>).
El análisis se realiza sobre una muestra de 50 usuarios, a pesar de que la realidad es mucho mayor. El motivo es la restricción que impone Twitter para las consultas realizadas a través de API, limitadas a un máximo de 180 cada 15 minutos.


### Extracción de información
Primeramente, después de la autenticación a la API de Twitter se obtiene un conjunto *data frame* con los datos de 50 de los *Followers* del PP:
```{r DataExtractionPP, echo=TRUE, message=FALSE, cache = TRUE}
library(twitteR)
library(plyr)

twitterAuthentication() 

# Data frames with PP profile information
tuserPp <- getUser("PPopular")

# PP data frames with information of 50 friends
followersDataFramePp <<- getFollowersDataFrame(tuserPp)
```


### Ránking de usuarios influyentes
Inicialmente, tratamos de identificar los más relevantes *Followers* del partido.
```{r Ranking, echo=TRUE}
library(twitteR)

# PP friends analysis
topFollowersPp <<- getTopFollowers(followersDataFramePp)
topFriendsPp <<- getTopFriends(followersDataFramePp)
topTweetsPp <<- getTopTweets(followersDataFramePp)
```

De este modo, en la siguiente tabla se visualizan: los usuarios que siguen a un mayor número de *Friends*, los más seguidos por *Followers* y los más activos en el envío de mensajes (*Tweets*).
```{r TableRanking, echo=FALSE, results="asis"}
library("knitr")
library("xtable")

# Table print
options(xtable.floating = FALSE)
options(xtable.timestamp = "")

table <- cbind(head(topFollowersPp, n=3),
               head(topFriendsPp, n=3),
               head(topTweetsPp, n=3))
names(table) <- c("Usuario", "# Followers", "Usuario", 
                  "# Friends", "Usuario", "# Twits")
xt <- xtable(table, align ="|l|ll|ll|ll|", digits = 0, caption = "Tabla 1. Usuarios influyentes en Twitter")
print(xt, type = "html", floating = TRUE, latex.environments = "c")
```


### Vínculo entre usuarios
Una vez analizados los usuarios más influyentes, se procede a estudiar el vínculo que une al **PP** con el global de usuarios. En este sentido, se construye un grafo para visualizar el vínculo entre usuarios: quién sigue a quién y si se da el caso que se siguen mútuamente. 
```{r GraphRelationship, echo=FALSE}

# Grafo code
plotReciprocalFollowsGraph(tuserPP, followersDataFramePp)

```


### Actividad en la red
Adicionalmente, podemos extraer el comportamiento de lo usuarios mediante la distribución de su nivel de actividad en la red.
```{r GraphDistribution,  echo=FALSE}
# Graph distribution of "Num of Users"" vs "Num of Tweets""
par(mar = rep(2,4))
hist(followersDataFramePp$statusesCount, breaks = 10, 
     main = "Distribución de la activiad de los usuarios 
     [nº usuarios/nº de Tweets]", col = "blue", border = "blue", 
     axes = TRUE)

```

### Geolocalización
Finalmente, mediante la ubicación de los usuarios, podemos observar su distribución geográfica en el territorio.

De este modo, ánalogamente a los cálculos ya realizados, se obtienen los datos del **PSOE** (<https://twitter.com/PSOE>) y se realiza la comparativa de distribuciones geográficas entre los *Followers* de **PP** y **PSOE**.
```{r DataExtractionPsoe, message=FALSE, warning=FALSE, include=FALSE, cache = TRUE}
library("twitteR")
twitterAuthentication() 

# Data frames with PSOE profile information
tuserPsoe <- getUser("PSOE")

# PP data frames with information of 50 friends
followersDataFramePsoe <<- getFollowersDataFrame(tuserPsoe)
```

```{r Map, echo=FALSE, message=FALSE, warning=FALSE}
# Map with PP and PSOE Followers
library("ggmap")
library("ggplot2")
library("mapproj")
library("plyr")

mapLocations(followersDataFramePp, followersDataFramePsoe, 
             colours = c("blue","red") )

```


## Los Tweets
Es posible extender el análisis a los *Tweets* enviados por los perfiles de usuario de los partidos políticos. En el estudio efectuado, se han tomado los últimos 100 *Tweets* escritos por **PP** y **PSOE**.
```{r TweetsExtraction, echo=TRUE, cache = TRUE}
library("twitteR")
library("plyr")
twitterAuthentication() 

tweetsOfUserDataFramePsoe <<- getUserTweetsDataFrame(tuserPsoe, 100)
tweetsOfUserDataFramePp <<- getUserTweetsDataFrame(tuserPp, 100)

```

De este modo, es posible obtener el historial temporal con la actividad en la red y comparar la cantidad de mensajes enviados entre partidos.
```{r GraphTweets, echo=FALSE, message=FALSE}
# Graphs of activity
qplot(x = created, data = tweetsOfUserDataFramePp, 
      main = "Actividad del PP [nº Tweets/tiempo]", xlab ="Tiempo", 
      ylab = "Tweets", geom = "auto", colour = I("blue"), 
      fill = I("blue"))
qplot(x = created, data = tweetsOfUserDataFramePsoe, 
      main = "Actividad del PSOE [nº Tweets/tiempo]", xlab ="Tiempo", 
      ylab = "Tweets", geom = "auto", colour = I("red"), 
      fill = I("red"))

```


A nivel de la actividad global en red, se analizan los últimos 100 *Tweets* que tratan sobre el **PP** o el **PSOE** enviados dentro del territorio español.
```{r TweetsSearch, echo=TRUE, cache = FALSE}
library("twitteR")
library("plyr")
twitterAuthentication() 

tweetsDataFramePp <- getTweetsDataFrame("PP", "40.2,-3.71,700km", 
                                         number=200)
tweetsDataFramePsoe <- getTweetsDataFrame("PSOE", "40.42,-3.71,700km",
                                           number=200)

```

A partir de los *Tweets* obtenidos sobre los diferentes partidos políticos, es posible analizar su contenido. De este modo, se estudia cuál de los hilos temáticos correspondientes usa un peor tono e incluye un mayor número de palabrotas.  
```{r TweetsKeyWords, echo=TRUE}
keyWordsList <- readLines("data/insultos.txt")

keyWordsDataFramePp <<- getTweetsWithKeyword(tweetsDataFramePp, 
                                            keyWordsList)
keyWordsDataFramePsoe <<- getTweetsWithKeyword(tweetsDataFramePsoe, 
                                              keyWordsList)

```

```{r PieTweets, echo=FALSE, message=FALSE, warning=FALSE}
library("graphics")
library("base")
pie(c(sum(keyWordsDataFramePp[,2]), 
      200 - sum(keyWordsDataFramePp[,2])), 
    labels = c(paste ("Tweets con palabrotas - ",
                      sum(keyWordsDataFramePp[,2]/200)*100, "%")),
    radius = 1, col = c("yellow", "blue"), main="Tweets sobre PP")

pie(c(sum(keyWordsDataFramePsoe[,2]), 
      200 - sum(keyWordsDataFramePsoe[,2])), 
    labels = c(paste ("Tweets con palabrotas - ",
                      sum(keyWordsDataFramePsoe[,2]/200)*100, "%")), 
    radius = 1, col = c("yellow", "red"), main="Tweets sobre PSOE")
```


