---
title: 'Análisis del impacto en Twitter: PP y PSOE'
output: html_document
---
***
```{r setup, include=FALSE, cache=TRUE}
knitr::opts_chunk$set(echo = TRUE)

library(PracticaTwitter)
```


## Objetivo
La intensa actividad en las redes sociales las ha convertido en fuentes de grandes volúmenes de información. En caso de Twitter, la extracción y el análisis de los datos propios de usuarios y mensajes, permitirá obtener múltiples resultados estadísticos.
En este sentido y el marco de unas cercanas elecciones epañolas, se pretende realizar un análisis de los datos que se pueden obtener a partir de la cuenta de twitter oficial de los partidos políticos.  


## Los contactos
Se inicia el estudio ralizando una monitorización de los usuarios que siguen (los *Followers*) a un partido político, sea en este caso el **PP** (<https://twitter.com/PPopular>).
El análisis se realiza sobre una muestra de 50 usuarios, a pesar de que la realidad es mucho mayor. El motivo es la restricción que impone Twitter para las consultas realizadas a través de API, limitadas a un máximo de 180 cada 15 minutos.


### Extracción de información
Primeramente, después de la autenticación a la API de Twitter se obtiene un conjunto *data frame* con los datos de 50 de los *Followers* del PP:
```{r DataExtractionPP, echo=TRUE, message=FALSE, cache = TRUE}
twitterAuthentication() 

# Data frames with PP profile information
tuserPp <- getUser("PPopular")

# PP data frames with information of 10 friends
followersDataFramePp <<- getFollowersDataFrame(tuserPp)
```


### Ránking de usuarios influyentes
Inicialmente, tratamos de identificar los más relevantes *Followers* del partido.
```{r Ranking, echo=TRUE}

# PP friends analysis
topFollowersPp <<- getTopFollowers(followersDataFramePp)
topFriendsPp <<- getTopFriends(followersDataFramePp)
topTweetsPp <<- getTopTweets(followersDataFramePp)
```

De este modo, en la siguiente tabla se visualizan: los usuarios que siguen a un mayor número de *Friends*, los más seguidos por *Followers* y los más activos en el envío de mensajes (*Tweets*).
```{r TableRanking, echo=FALSE, results="asis"}
library("knitr")
# Table print
options(xtable.floating = FALSE)
options(xtable.timestamp = "")

table <- cbind(head(topFollowersPp, n=3),
               head(topFriendsPp, n=3),
               head(topTweetsPp, n=3))
names(table) <- c("Usuario", "# Followers", "Usuario", 
                  "# Friends", "Usuario", "# Twits")
#data(table)
xt <- xtable(table, align ="|l|ll|ll|ll|", digits = 0, caption = "Tabla 1. Usuarios influyentes en Twitter")
print(xt, type = "html", floating = TRUE, latex.environments = "c")
```


### Vínculo entre ususarios
Una vez analizados los usuarios más influyentes, se procede a estudiar el vínculo que une al **PP** con el global de usuarios. En este sentido, se construye un grafo para visualizar el vínculo entre usuarios: quién sigue a quién y si se da el caso que se siguen mútuamente. 
```{r GraphRelationship, echo=FALSE, undefinedecho=FALSE}

# Codigo del grafo

```


### Actividad en la red
Adicionalmente, podemos extraer el comportamiento de lo usuarios mediante la distribución de su nivel de actividad en la red.
```{r GraphDistribution,  echo=FALSE}
# Graph distribution of "Num of Users"" vs "Num of Tweets""
par(mar = rep(2,4))
hist(followersDataFramePp$statusesCount, breaks = 10, main = "Distribución de la activiad de los usuarios", col = "blue", border = "blue", axes = TRUE)

```


### Geolocalización
Finalmente, mediante la ubicación de los usuarios, podemos observar su distribución geográfica en el territorio.

De este modo, ánalogamente a los cálculos ya realizados, se obtienen los datos del **PSOE** y se realiza la comparativa de distribuciones geográficas entre los *Followers* de **PP** y **PSOE**.
```{r DataExtractionPsoe, message=FALSE, warning=FALSE, include=FALSE}
twitterAuthentication() 

# Data frames with PSOE profile information
tuserPsoe <- getUser("PSOE")

# PP data frames with information of 10 friends
followersDataFramePsoe <<- getFollowersDataFrame(tuserPsoe)
```

```{r Map, echo=FALSE, message=FALSE, warning=FALSE}
# Map with PP and PSOE Followers
mapLocations(followersDataFramePp, followersDataFramePsoe, colours = c("blue","red") )

```


## Los Tweets
Es posible extender el análisis a los *Tweets* enviados por los perfiles de usuario de los partidos políticos. En el estudio efectuado, se han tomado los últimos 100 *Tweets* escritos por **PP** y **PSOE**.
```{r TweetsExtraction}

tweetsOfUserDataFramePsoe <<- getUserTweetsDataFrame(tuserPsoe, 10)
tweetsOfUserDataFramePp <<- getUserTweetsDataFrame(tuserPp, 10)

```

De este modo, es posible obtener el historial temporal con la actividad en la red y comparar la cantidad de mensajes enviados entre partidos.
```{r GraphTweets, echo=FALSE, message=FALSE, warning=FALSE}
# Graphs of activity
qplot(x = created, data = tweetsOfUserDataFramePp, main = "Actividad del PP", xlab ="Tiempo", ylab = "Tweets", geom = "auto", colour = I("blue"), fill = I("blue"))
qplot(x = created, data = tweetsOfUserDataFramePsoe, main = "Actividad del PSOE", xlab ="Tiempo", ylab = "Tweets", geom = "auto", colour = I("red"), fill = I("red"))

```


A nivel de la actividad global en red, se analizan los últimos 100 *Tweets* que tratan sobre el **PP** o el **PSOE** enviados dentro del territorio español.
```{r TweetsSearch, echo=TRUE}
twitterAuthentication() 

tweetsDataFramePp <<- getTweetsDataFrame("PP", "40.418,-3.706,700km", number=10)
tweetsDataFramePsoe <<- getTweetsDataFrame("PSOE", "40.418,-3.706,700km", number=10)

```

A partir de los *Tweets* obtenidos sobre los diferentes partidos políticos, es posible analizar su contenido. De este modo, se estudia cuál de los hilos temáticos correspondientes usa un peor tono e incluye un mayor número de palabrotas.  
```{r TweetsKeyWords}
keyWordsList <- readLines("data/insultos.txt")

keyWordsDataFramePp <- getTweetsWithKeyword(tweetsDataFramePp, keyWordsList)
keyWordsDataFramePsoe <- getTweetsWithKeyword(tweetsDataFramePsoe, keyWordsList)

```

```{r PieTweets, eval=FALSE, message=FALSE, warning=FALSE, include=FALSE}
pie(c(sum(keyWordsDataFramePp[,2]), 10 - sum(keyWordsDataFramePp[,2])), labels = c(paste ("Tweets con palabrotas - ", sum(keyWordsDataFramePp[,2]/10)*100, "%")), radius = 1, col = c("yellow", "blue"), main="Tweets sobre el PP")
pie(c(sum(keyWordsDataFramePsoe[,2]), 10 - sum(keyWordsDataFramePsoe[,2])), labels = c(paste ("Tweets con palabrotas - ", sum(keyWordsDataFramePsoe[,2]/10)*100, "%")), radius = 1, col = c("yellow", "red"), main="Tweets sobre el PSOE")

```


