---
title: 'Análisis del impacto en Twitter: PP y PSOE'
output: html_document
---

```{r setup, include=FALSE, cache = TRUE}
knitr::opts_chunk$set(echo = TRUE)

# Install/Execute needed libraries
#loadLibraries()

# Authenticates user on Tweeter API
#tweeterAuthentication() 
```

## Objetivo
La intensa actividad en las redes sociales las ha convertido en fuentes de grandes volúmenes de información. En caso de Twitter, la extracción y análisis de los datos propios de usuarios y sus mensajes, nos permitirá obtener múltiples y variados resultados estadísticos.
En este sentido y el marco de unas cercanas elecciones epañolas, a continuación se pretende realizar un análisis de las cuentas de twitter oficiales de los partídos políticos  **PSOE** (<https://twitter.com/PSOE>) y **PP** (<https://twitter.com/PPopular>).


## Los contactos
Realizamos la monitorización tanto de los usuarios a los que **PSOE** y **PP** siguen (*friends*), como de los usuarios que les siguen a ellos (*Followers*).
El análisis se realiza sobre una muestra de 100 usuarios de cada partido, a pesar de que la realidad es mucho mayor. El motivo es la restricción que impone Tweeter para las consultas realizadas a través de API, limitadas a un máximo de 180 cada 15 minutos.

### Friends
Obtenemos un *data frame* con los datos de 100 *friends* del PSOE y del PP:
```{r, cache = TRUE}
# PSOE and PP data frames with own data
tuserPsoe <- twitteR::getUser("PSOE")
tuserPp <- twitteR::getUser("PP")

# PSOE and PP data frames with their friends data
friendsDataFramePsoe <- getFriendsDataFrame(tuserPsoe)
friendsDataFramePp <- getFriendsDataFrame(tuserPp)
```
Inicialmente, tratamos de analizar la actividad de los principausuarios analizados.
```{r}
# PSOE friends analysis
friendsTopFollowersOfFriendsPsoe <- getTopFollowers(friendsDataFramePsoe)
friendsTopFriendsOfFriendsPsoe <- getTopFriends(friendsDataFramePsoe)
friendsTopTweetsOfFriendsPsoe <- getTopTweets(friendsDataFramePsoe)

# PSOE friends analysis
friendsTopFollowersOfFriendsPp <- getTopFollowers(friendsDataFramePp)
friendsTopFriendsOfFriendsPp <- getTopFriends(friendsDataFramePp)
friendsTopTweetsOfFriendsPp <- getTopTweets(friendsDataFramePp)
```

Resultados que visualizamos en la siguiente tabla:
```{r Table}
print( tableTopUsers, type = "html")

```

Mediante la situación geográfica de los usuarios de ambos partidos, podemos observar su distribución sobre el territorio.
```{r, echo=FALSE}
mapLocations(friendsDataFramePsoe)
mapLocations(friendsDataFramePp)

```

### Followers
Los mismos análisi se pueden realizar para los *Followers*.

```{r Gráfico "Seguidores...."}
cache = TRUE # Keep result in cache

```



## Los Twits
Bla bla


*Note that the `echo = FALSE` parameter was added to the code chunk to prevent printing of the R code that generated the plot.*
